# 以权益结算的股份支付

提问人：sunyulu 时间：2013-03-05 13:59:19
某上市公司几年前给公司员工的股票期权因为没有满足行权条件而在今年作废，需不需要做会计处理，之前确认的资本公积-其他资本公积怎么处理？

回答人：chenyiwei
回复 sunyulu 的帖子
可行权条件包括哪些？因没有满足何种可行权条件而作废？
是否为分期解锁，本期作废的是否仅为其中一部分（某一期），以后各期不受影响？ 等待期的起止时间？等待期到 2012 年 12 月 31 日是否已经结束？

回答人：chenyiwei
回复 sunyulu 的帖子
第一个行权期的25%作废的原因是没有达到可行权条件中的非市场业绩条件，因此授予的权益工具数量为零，就该期累计确认的股份支付费用为零。
第二、三期的两个 25 ％已经授予（可行权条件已经满足），但因行权价格高于股价而没有人行权作废。但鉴于权益工具已经授予，相应的股份支付费用应计入等待期内各年度的损益中，不能转回。 第四期的 25 ％因“预计无法满足行权条件，董事会决定第四个行权期的股票期权作废”，对此是否要加速确认相关费用，还是不确认费用，有不同观点。我个人倾向于不确认该期的激励费用，前期已确认的就该期的股份支付费用则予以转回；但也有观点认为应当在取消时加速确认该期的股份支付费用。详见证监会会计部组织编写的《上市公司执行企业会计准则案例解析》中的“案例3.3”。